【裁判字號】    97,審易,2784
【裁判日期】    980220
【裁判案由】    竊盜
【裁判全文】
臺灣高雄地方法院刑事判決            97年度審易字第2784號
公  訴  人  臺灣高雄地方法院檢察署檢察官
被      告  乙○○
上列被告因竊盜案件，經檢察官提起公訴（97年度偵字第29132
號），被告於準備程序中就被訴事實為有罪之陳述，經本院告知
簡式審判程序之旨，並聽取被告與公訴人之意見後，本院合議庭
裁定由受命法官獨任進行簡式審判程序，判決如下：
    主  文
乙○○共同犯攜帶兇器竊盜罪，處有期徒刑捌月。緩刑參年，緩
刑期間應向檢察官指定之公益團體、地方自治團體或社區提供壹
佰小時之義務勞務。緩刑期間付保護管束。未扣案之乙炔切割器
壹具沒收。
    事實及理由
一、本件犯罪事實、證據，除補充被告於本院審理時之自白為證
    據外，其餘均引用起訴書所載（如附件）。
二、按刑法第321 條第1 項第3 款之攜帶兇器竊盜罪，係以行為
    人攜帶兇器竊盜為其加重條件，此所謂兇器，其種類並無限
    制，凡客觀上足對人之生命、身體、安全構成威脅，具有危
    險性之兇器均屬之，且祇須行竊時攜帶此種具有危險性之兇
    器為已足，並不以攜帶之初有行兇之意圖為必要（最高法院
    79年臺上字第5253號判例意旨參照）。查被告所使用之乙炔
    切割器既足以切割上述鐵皮圍籬，則該組乙炔切割器在客觀
    上足對人之生命、身體安全構成威脅，自具有危險性，而可
    供兇器使用，是核被告所為，係犯刑法第321 條第1 項第3
    款之攜帶兇器竊盜罪。被告與不詳真實姓名、自稱「陳勇」
    之人，就其竊盜行為有犯意之聯絡與行為之分擔，應論以共
    同正犯。
三、
 (一) 爰審酌被告有工作能力，竟不思正途取財，為貪圖小利而行
    竊，其行為殊不足取，及被告於警詢及偵查否認犯罪，於本
    院審理時方坦承犯行，足見其心存僥倖，態度非佳；惟被告
    所竊取之財物價值並非甚鉅，且被告於竊盜既遂後旋為證人
    劉金郎發現，所竊得之鐵皮圍籬亦已棄置於地，造成被害人
    之損害有限等一切情狀，量處如主文所示之刑。
 (二) 被告未受有期徒刑以上刑之宣告，此有臺灣高等法院被告前
    案紀錄表在卷可稽，且仍與被告同住之被告前妻沈月秋現健
    康狀況欠佳，此有高雄醫學大學附設中和紀念醫院診斷證明
    書可資佐證，本院審酌被告之家庭狀況，認被告已表示持續
    照顧及支持其前妻對抗疾病之決心（見本院卷第21頁背面、
    第23頁），如給予其自新機會，應知珍惜而能守法、警惕，
    歷此偵審程序，當無再犯之虞，爰併予宣告緩刑3 年，及命
    被告向檢察官指定之公益團體、地方自治團體或社區提供10
    0 小時之義務勞務；另依刑法第93條第1 項第1 款付保護管
    束，以觀後效，並勵自新。
 (三) 至於被告用以竊取鐵皮圍牆之乙炔切割器，雖未扣案，惟係
    被告所有而用以犯罪之工具，應依刑法第38條第1 項第2 款
    諭知沒收。
據上論斷，應依刑事訴訟法第273 條之1 第1 項、第284 條之1
、第299 條第1 項前段、第310 條之2 、第454 條第2 項，刑法
第321 條第1 項第3 款、第28條、第74條第1 項第1 款、第2 項
第5 款、第93條第1 項第2 款、第38條第1 項第2 款，判決如主
文。
本案經檢察官甲○○到庭執行職務。
中    華    民    國    98    年    2     月    20    日
                  刑事第七庭    法  官  蔡書瑜
以上正本證明與原本無異。
如不服本判決應於收受送達後10日內向本院提出上訴書狀，並應
敘述具體理由；如未敘述上訴理由者，應於上訴期間屆滿後20日
內向本院補提理由書（均須按他造當事人之人數附繕本）「切勿
逕送上級法院」。
中    華    民    國    98    年    2     月    20    日
                                書記官  楊明月
附錄：論罪法條
中華民國刑法第321條
犯竊盜罪而有左列情形之一者，處 6 月以上、 5 年以下有期徒
刑：
一、於夜間侵入住宅或有人居住之建築物、船艦或隱匿其內而犯
之者。
二、毀越門扇、牆垣或其他安全設備而犯之者。
三、攜帶兇器而犯之者。
四、結夥三人以上而犯之者。
五、乘火災、水災或其他災害之際而犯之者。
六、在車站或埠頭而犯之者。
前項之未遂犯罰之。
附件：
臺灣高雄地方法院檢察署檢察官起訴書
                                      97年度偵字第29132號
     被      告  乙○○  男  50歲（民國○○年○月○○日生）
                         籍設高雄市○○區○○路40巷12弄3
                             之2號
                         現居高雄市○○區○○路150號之2
                         國民身分證統一編號：Ｚ000000000號
 上列被告因竊盜案件，已經偵查終結，認應該提起公訴，茲將犯
 罪事實及證據並所犯法條分敘如下：
         犯罪事實
 一、乙○○與真實姓名年籍不詳、自稱「陳勇」之成年男子，共
     同基於意圖為自己不法所有之犯意聯絡，於民國97年4月1日
     上午7時50分許，在高雄縣路竹鄉○○路○路科五路交叉口
     ，先以客觀上具有危險性，足以對人之生命、身體構成威脅
     ，可供作行兇之用乙炔切割器（未扣案）將該路口由文興路
     往北右側、高雄科學園管理局所有之鐵皮圍籬切割3、4片下
     來後，正欲逐一將之抬放至乙○○之母莊黃烏藤所有、車號
     3705－MF號自小貨車之際，恰為高雄科學園區管理局技士劉
     金郎發現而出言喝止，乙○○與「陳勇」遂將切割下來之鐵
     皮圍籬棄置於地而逃逸。嗣經劉金郎報警處理，為警循線查
     悉上情。
 二、案經劉金郎訴由保安警察第二總隊第四大隊第二中隊報告偵
     辦。
         證據並所犯法條
 一、訊據被告乙○○固不否認有於上揭時地欲將該科學園區所有
     之鐵皮圍籬抬放至上開小貨車上之情事，惟矢口否認有何竊
     盜犯行，辯稱：伊與「陳勇」要去路竹、臺南找朋友，路過
     科學園區外面時看到鐵皮圍籬倒塌，以為是沒人要的廢棄物
     ，所以就想把它搬走，後來有人說是他們的，伊與「陳勇」
     就離開了云云。經查，證人劉金郎於偵訊中明確證稱：「圍
     籬本來是好的，是被人切開的……」，故被告所辯伊路過現
     場時鐵皮圍籬已倒塌之詞與證人所述已有不符，且觀卷附之
     照片可知，現場之鐵皮圍籬留下被乙炔切割之新痕跡，被告
     彼時所駕駛之上開自小客車上亦恰有乙炔切割器，堪認上開
     鐵皮圍籬應係被告持該乙炔切割器將之割離無疑。再查，證
     人劉金郎又明確證稱：「……我停下來問是何人叫你們搬的
     ……，二人沒有回答。……我見那二人在現場停一下，就趕
     快開車跑了」，按衡諸常情，一般人於誤他人留置之物為廢
     棄物而欲加以撿拾之際，倘恰為所有權人發現而遭制止，必
     將停留於現場將此一誤會向所有權人分說明白以取得其諒解
     ，避免所有權人誤認其有意行竊，今被告不圖此舉，反於證
     人劉金郎出言喝問之際迅即駕車逃逸，顯與常情不符，其辯
     詞更屬可疑。此外，復有現場照片12張在卷可稽。綜上所述
     ，被告所辯，均無足取，本件事證明確，被告犯行已堪認定
     。
 二、按竊盜罪既遂未遂之區別，應以行為人已否將所竊之物移置
     於自己實力支配下為標準，最高法院49年台上字第939號判
     例、84年台上字第4127號判決意旨參照。次按乙炔切割器在
     客觀上具有危險性，足以對人之生命、身體構成威脅，可供
     作行兇之用，係屬兇器，臺灣南投地方法院86年度易字第40
     5號判決亦足參考。查本件被告與「陳勇」既已共同欲將割
     離之鐵皮圍籬抬放至上開小貨車上，顯已將該鐵皮圍籬置於
     其實力支配之下，故核被告所為，係犯刑法第321條第1項第
     3款之攜帶凶器竊盜既遂罪。被告就上開犯行與「陳勇」有
     犯意聯絡、行為分擔，請依刑法第28條之規定論以共同正犯
     。請審酌被告並無前科，到案後矢口否認犯行、犯後態度不
     佳，所竊之物價值非鉅等情，依法科刑，以示懲儆。至被告
     切割鐵皮圍籬用之乙炔切割器雖未扣案，然為被告所有且供
     本案犯罪所用之物，請依刑法第38條第1項第2款之規定宣告
     沒收。
 三、依刑事訴訟法第251條第1項提起公訴。
     此  致
 臺灣高雄地方法院
 中    華    民    國    97    年    11    月    28    日
                                  檢察官    丙  ○  ○
                                  檢察官    丁  ○  ○


司法院資訊處製作；財團法人民間司法改革基金會備份。
